臺灣高等法院刑事裁定
110年度抗字第1352號
抗  告  人
即  受刑人  鄭博陽



上列抗告人即受刑人因檢察官聲請定其應執行刑案件，不服臺灣
新北地方法院，中華民國110年8月9日駁回其抗告之裁定（110年
度聲字第740號），提起抗告，本院裁定如下：
    主  文
抗告駁回。                                             
    理  由
一、抗告意旨略以：抗告人不服原審法院以5日含假日作為抗告
    期限，明顯有違法定抗告期間，故抗告人已於法定期間內提
    起抗告，請求撤銷原裁定，另為適法之裁定等語。
二、按抗告期間，除有特別規定外，為5日，自送達裁定後起算
    ；原審法院認為抗告不合法律上之程式或法律上不應准許，
    或其抗告權已經喪失者，應以裁定駁回之，刑事訴訟法第40
    6條前段、第408條第1項前段分別定有明文。次按在監獄或
    看守所之被告，於上訴期間內向監所長官提出上訴書狀者，
    視為上訴期間內之上訴，此項規定亦為抗告程序所準用，刑
    事訴訟法第351條第1項、第419條亦規定甚明。又刑事案件
    期間之計算，依民法之規定，刑事訴訟法第65條亦有明文。
    而期間之末日為星期日、紀念日或其他休息日時，以其休息
    日之次日代之，復為民法第122條所明定。末按監獄、看守
    所（下稱監所）與法院間無在途期間可言，是抗告人在監所
    ，如向該監所長官提出抗告書狀，因不生扣除在途期間之問
    題，故必在抗告期間內提出者，始可視為抗告期間內之抗告
    ；如逾期始向該監所長官提出抗告書狀，即不得視為抗告期
    間內之抗告，雖監所長官即日將抗告書狀轉送法院收文，因
    無扣除在途期間之可言，其抗告仍屬逾期（最高法院86年度
    台抗字第80號裁定意旨參照）。
三、經查，抗告人即受刑人鄭博陽（下稱抗告人）因檢察官聲請
    定其應執行刑案件，經原審法院以110年度聲字第740號裁定
    後，該裁定正本於110年5月11日囑託法務部○○○○○○○送達，
    由抗告人親自簽名按捺指印收受，已生合法送達之效力等情
    ，有原審法院送達證書在卷可參（原審卷第45頁）。是依前
    揭說明，抗告人於監所執行中，向監所長官提出抗告書狀，
    既不生扣除在途期間之問題，復無特別規定，抗告期間即應
    為5日，自裁定送達之翌日即110年5月12日起算，計至同年
    月16日（星期日），適逢假日，故延長至同年月17日（星期
    一）屆滿。然抗告人遲至110年5月18日始具狀向監所長官提
    出抗告狀，有卷附刑事抗告狀上法務部○○○○○○○收狀登記章
    可憑（原審卷第47頁），顯逾法定抗告期間。原審認其抗告
    不合法律上程式，且無從補正，因此裁定駁回，經核於法並
    無違誤。抗告意旨徒憑己見，猶執前詞指摘原裁定違法或不
    當，為無理由，應予駁回。
據上論斷，應依刑事訴訟法第412條，裁定如主文。 
中　　華　　民　　國　　110 　年　　9 　　月　　2 　　日
                  刑事第十三庭  審判長法　官  洪于智
                                      法　官  黃惠敏
                                      法　官  黃玉婷
以上正本證明與原本無異。
不得再抗告。
                                      書記官  傅國軒
中　　華　　民　　國　　110 　年　　9 　　月　　6 　　日